Images des répertoires du notaire Charles Poultier pour l'étude IV
Archives nationales de France
Images des répertoires du notaire Charles Poultier pour l'étude IV
27 mai 1786 - 24 prairial an VI (27 mai 1786 - 12 juin 1798)
MC/RE/IV/10 - MC/RE/IV/11
Etude IV; Poultier, Charles
2 registres
Archives nationales de France
Minutes et répertoires: la loi 2008-696 du 15 juillet 2008 relative aux archives a fixé à 75 ans à compter de la date de l'acte, ou à 25 ans à compter de la date du décès de l'intéressé si ce délai est plus bref, le délai de communication des minutes et répertoires des notaires; ce délai est porté à 100 ans à compter de la date de l'acte si le document se rapporte à un mineur (code du Patrimoine, articles L213-2, 4e d et 5e).
Autres documents de l'étude (dossiers de clients, comptabilité...): s'agissant d'archives privées, ces documents sont communicables selon les modalités fixées par le déposant ou le donateur.
Certains documents ne sont pas accessibles sous leur forme originale en raison de leur mauvais état de conservation.
Registres entrés aux Archives nationales en 1941.
Images des répertoires de l’étude IV
Archives de l'étude IV
répertoire d'officier public ministériel
- Répertoire chronologique pour la période du 27 mai 1786 au 31 janvier 1791, 27 mai 1786 - 31 janvier 1791; MC/RE/IV/10; Un registre de 169 feuillets de papier manuscrits, hauteur 38 x largeur 25 cm, paginé de 1 à 336 par le notaire. Le registre est en bon état.
  Registre folioté en 2003 (foliotation non visible à l'écran)
  Le répertoire contient les informations suivantes: 1. nature de l'acte; 2. date du jour; 3. nom des parties.
  répertoire
  - Liste chronologique des actes pour la période du 27 mai au 31 décembre 1786, 27 mai - 31 décembre 1786; 1 r°-30r°; 30 feuillets
  - Liste chronologique des actes pour la période du 4 janvier au 31 décembre 1787, 4 janvier - 31 décembre 1787; 30 v°-82 r°; 53 feuillets
    - du 4 janvier au 28 juin 1787, 4 janvier - 28 juin 1787; 30 v°-60 v°; 31 feuillets
    - du 2 juillet au 31 décembre 1787, 2 juillet - 31 décembre 1787; 61 r°-82 r°; 22 feuillets
  - Liste chronologique des actes pour la période du 2 janvier au 31 décembre 1788, 2 janvier - 31 décembre 1788; 82 v°-125 r°; 44 feuillets
  - Liste chronologique des actes pour la période du 5 janvier au 31 décembre 1789, 5 janvier - 31 décembre 1789; 125 v°-147 v°; 23 feuillets
  - Liste chronologique des actes pour la période du 2 janvier au 31 décembre 1790, 2 janvier - 31 décembre 1790; 148 r°-166 v°; 19 feuillets
  - Liste chronologique des actes pour la période du 4 janvier au 31 janvier 1791, 4 janvier - 31 janvier 1791; 166 v°-169 r°; 4 feuillets
- Répertoire chronologique pour la période du 4 février 1791 au 24 prairial an VI (4 février 1791 - 12 juin 1798), 4 février 1791 - 24 prairial an VI (4 février 1791 - 12 juin 1798); MC/RE/IV/11; Ce répertoire contient 211 feuillets et fait partie d'un registre de 939 feuillets de papier manuscrits, hauteur 38 x largeur 25 cm. Le répertoire est composé de 2 cahiers dont le premier est paginé de 1 à 122 par le notaire. Le registre est en assez bon état, mais quelques feuilles sont déchirées (folios 59-60 et 120).
  Ce registre contient aussi les répertoires des notaires Pierre Lalleman du 5 thermidor an VI au 22 août 1808 (23 juillet 1798 - 22 août 1808) et Jean Jacques Colin du 23 août 1808 au 4 janvier 1809.
  - Liste chronologique des actes pour la période du 4 février au 31 décembre 1791, 4 février - 31 décembre 1791; 1 r°-28 r°; 28 feuillets
  - Liste chronologique des actes pour la période du 4 janvier au 31 décembre 1792, 4 janvier - 31 décembre 1792; 28 r°-56 r°; 29 feuillets
  - Liste chronologique des actes pour la période du 2 janvier au 21 septembre 1793, 2 janvier - 21 septembre 1793; 56 r°-79 v°; 24 feuillets
  - Liste chronologique des actes pour la période du 1er vendémiaire au 4ème jour complémentaire an II (22 septembre 1793 - 20 septembre 1794), 1er vendémiaire - 4ème jour complémentaire an II (22 septembre 1793 - 20 septembre 1794); 80 r°-124 v°; 45 feuillets
  - Liste chronologique des actes pour la période du 1er vendémiaire au 6ème jour complémentaire an III (22 septembre 1794 - 22 septembre 1795), 1er vendémiaire - 6ème jour complémentaire an III (22 septembre 1794 - 22 septembre 1795); 125 r°-157 r°; 33 feuillets
  - Liste chronologique des actes pour la période du 1er vendémiaire au 5ème jour complémentaire an IV (23 septembre 1795 - 21 septembre 1796), 1er vendémiaire - 5ème jour complémentaire an IV (23 septembre 1795 - 21 septembre 1796); 157 v°-173 v°; 17 feuillets
  - Liste chronologique des actes pour la période du 1er vendémiaire au 4ème jour complémentaire an V (22 septembre 1796 - 20 septembre 1797), 1er vendémiaire - 4ème jour complémentaire an V (22 septembre 1796 - 20 septembre 1797); 174 r°-195 v°; 22 feuillets
  - Liste chronologique des actes pour la période du 2 vendémiaire au 24 prairial an VI (23 septembre 1797 - 12 juin 1798), 2 vendémiaire - 24 prairial an VI (23 septembre 1797 - 12 juin 1798); 196 r°-211 v°; 16 feuillets